<html>

<head>
	<meta http-equiv="Content-Type" content="text/html; charset=utf-8"/>
	<link rel="stylesheet" href="../../../Miscellaneous/liberation_format.css">
<title>Neo-Adûnaic : izgildâ</title>
<link rel="shortcut icon" type="image/x-icon"
href="../../../Miscellaneous/Images/favicon.ico">
</link>

<head><p><a
name="_Hlk16672504">{</a><a href="../../../index.html">Home</a>}
&gt;&gt; {<a href="../../Words.htm">Words</a>}</p>

<a name="_Hlk16672518">


<hr size=1 width="100%" noshade style='color:black' align=center>


</a>

<p><b>&nbsp;</b></p>

<p><b>izgilthâ</b>&nbsp;<i>v</i>.&nbsp;&nbsp;“to
regret”<u1:p></u1:p><u2:p></u2:p> (<a
href="../../../Grammar/Verb%20Grammar/Derived-Verbs.htm">Derived-verb</a>)</p>

<p>From <b><a href="../../Neo-nouns/<a href="../../../Grammar/Noun Grammar/Strong%20Nouns.htm">Strong-I</a>/izgil.htm">izgil</a></b>
(“regret”) with <b>-<a href="../../Conj%20&amp;%20Auxiliaries/-dâ.htm">dâ</a></b>
(“verbal suffix”).</p>

<p>&nbsp;</p>

<u1:p><u2:p>

<p><u>inflections</u></p>

<u1:p></u1:p><u2:p></u2:p>

<table>
 <tr>
  <td>
  <p><u1:p><a
  href="../../../Grammar/Verb%20Grammar/aorist.htm">Aorist</a></p>
  </td>
  <td>
  <p><i>izgiltha</i></p>
  </td>
  <td>
  <p>“regret”</p>
  </td>
 </tr>
 <tr>
  <td>
  <p><a
  href="../../../Grammar/Verb%20Grammar/Continuative-Present.htm">Continuative-present</a></p>
  </td>
  <td>
  <p><i>izigêlthi</i></p>
  </td>
  <td>
  <p>“regretting”</p>
  </td>
 </tr>
 <tr>
  <td>
  <p><a href="../../../Grammar/Verb%20Grammar/past.htm">Past</a></p>
  </td>
  <td>
  <p><i>mî izgiltha/iziggiltha</i></p>
  </td>
  <td>
  <p>“regretted”</p>
  </td>
 </tr>
 <tr>
  <td>
  <p><a
  href="../../../Grammar/Verb%20Grammar/Continuative-Past.htm">Continuative-past</a></p>
  </td>
  <td>
  <p><i>mî izigêlthi</i></p>
  </td>
  <td>
  <p>“was regretting”</p>
  </td>
 </tr>
 <tr>
  <td>
  <p><a href="../../../Grammar/Verb%20Grammar/future.htm">Future</a></p>
  </td>
  <td>
  <p><i>rô izgilda</i></p>
  </td>
  <td>
  <p>“will regret”</p>
  </td>
 </tr>
 <tr>
  <td>
  <p><a href="../../../Grammar/Verb%20Grammar/future.htm">Continuative-Future</a></p>
  </td>
  <td>
  <p><i>rô izigêlthi</i></p>
  </td>
  <td>
  <p>“will be regretting”</p>
  </td>
 </tr>
 <tr>
  <td>
  <p><a
  href="../../../Grammar/Verb%20Grammar/Verb%20Plural.htm">Plural</a></p>
  </td>
  <td>
  <p><i>-m</i></p>
  </td>
  <td>
  <p>(add to forms above to indicate plurality)</p>
  </td>
 </tr>
</table>

<p>&nbsp;</p>


</html>
